【裁判字號】    98,抗,39
【裁判日期】    980612
【裁判案由】    本票裁定
【裁判全文】
臺灣新竹地方法院民事裁定                98年度抗字第39號
抗  告  人  甲○○○○○○
                        巷11.
相  對  人  見成營造有限公司
法定代理人  乙○○
上列抗告人與相對人間因本票裁定事件，對於中華民國98年4月
24日本院98年度司票字第571號裁定，提起抗告，本院裁定如下
：
    主  文
抗告駁回。
抗告程序費用新臺幣壹仟元由抗告人負擔。
    理  由
一、按執票人向本票發票人行使追索權時，得聲請法院裁定後強
    制執行，此為票據法第123條所明文規定。又本票執票人依
    上開法條之規定，聲請法院裁定及抗告法院之裁定，僅依非
    訟案件程序，以審查強制執行許可與否，並無確定實體上法
    律關係存否之效力，如發票人就票據債務之存否有爭執時，
    應由發票人提起確認之訴，以資解決，最高法院56年台抗字
    第714號、57年台抗字第76號著有判例可資參照。
二、本件相對人主張其執有抗告人簽發如原裁定所示之本票27紙
    ，並免除作成拒絕證書，詎經相對人提示而未獲付款，依票
    據法第123條聲請裁定許可強制執行等情，業據其提出本票
    27紙為證，原裁定予以准許，即無不合。
三、本件抗告意旨略以：相對人當時之負責人即訴外人戴萬麟言
    行不一，而相對人亦在不知情之情況下，每年以人頭報支新
    臺幣40萬元，並被國稅局查出相對人逃漏稅之情事，且利用
    抗告人看不懂，逼簽系爭本票，而原有房屋之拆遷亦未給予
    費用，惟原裁定卻未提及與扣除，故原裁定內容之陳述、金
    額與事實不符，為此提起抗告，請求廢棄原裁定等語。
四、經查，依原審卷附相對人所提出之系爭本票影本所示，系爭
    本票發票人欄確有抗告人名義之簽名字跡，且為抗告人所不
    爭執，而本票准許強制執行之裁定，係屬非訟事件裁定，為
    裁定之法院僅就本票為形式上審查，以決定強制執行許可與
    否，並無確定實體上法律關係存否之效力，且原審亦就系爭
    本票是否具備形式要件，依非訟事件程序進行審查，認並無
    票據無效之情形存在，乃裁定准許強制執行，依法並無違誤
    。縱抗告人主張之上開情事為真，惟此亦係屬實體抗辯事由
    ，揆諸首揭說明，兩造間對此倘仍有爭執，應由抗告人另行
    提起訴訟，以資解決，尚非本件非訟程序所得加以審酌，法
    院仍應為許可強制執行之裁定，抗告人提起本件抗告，為無
    理由，應予駁回。
五、據上論結，本件抗告為無理由，依非訟事件法第46條、第24
    條第1項、第21條第2項，民事訴訟法第495條之1第1項、第
    449條第1項、第95條、第78條，裁定如主文。
中    華    民    國    98    年    6    月  12      日
                民事第一庭      審判長法  官  蔡孟芳
                                      法  官  高敏俐
                                      法  官  黃珮禎
以上正本係照原本做成。
如不服本裁定，僅得於收受本裁定正本送達後10日內，以適用法
規顯有錯誤為理由，向本院提出再抗告狀，（須附繕本一份及繳
納再抗告裁判費新臺幣1,000元），經本院許可後始可再抗告。
                                      書記官  江靜玲
中    華    民    國    98    年    6    月  12      日


司法院資訊處製作；財團法人民間司法改革基金會備份。
